# 请问陈版集团合并中本期先购买后处置子公司账务处理

提问人：花叶叶 时间：2017-03-14 23:25:22
陈老师您好，麻烦您帮忙给看个业务 2016 报告年度，A集团重大股权变更情况如下： （ 1 ） 2016 年 1 月A集团收购其子公司B的下属子公司C的股权（B原持股C公司66%的股权，转让后持股比例为0%），收购C公司66%的股权时，A账务处理如下： 借：长期股权投资---C 8000,000.00 借：资本公积----其他资本公积 100,000.00 贷：银行存款 8,100,000.00 注：收购C时，66%的股权评估值为8000,000.00元，实际付款8,100,000.00元，冲减资本溢价100,000.00元。 （ 2 ） 2016 年 11 月 1 日A转让C公司22%的股权给D公司（转让后A持股比例为44%），处置C公司22%的股权时，A账务处理如下： 借：银行存款2,0700,000.00 贷：长期股权投资-C 2,666,666.67（8,000,000.00/66%*22%） 贷：投资收益---投资转让收益33,333.33 注：A集团期初在同一份董事会决议中通过了收购C公司66%股权和处置22%股权的决定。 请问： 1 、上述两项交易是否属于一揽子交易？如果属于，对于上述两项交易，A集团单体报表和合并报表该如果账务处理？ 2 、如果不属于一揽子交易，第一项交易是否属于同一控制下企业合并？上述两项交易，A集团单体报表和合并报表该如果账务处理？ 3 、期末合并时，试算中是否链接C公司1-10月利润表？ 谢谢陈老师

回答人：chenyiwei
1 、A从B取得C的股权不是企业合并，应按实际支付的价款 810 万元作为对C的长期股权投资成本。 2 、D与A、B、C是什么关系？为何要经过A？在 2016 年 1 ～ 11 月期间，D是否实际介入C的管理？A是否实质控制C？这些问题都需要进一步明确。